臺灣臺中地方法院刑事判決　　　　　　　　　　　　　九十一年度訴字第四九號
　　公　訴　人　臺灣臺中地方法院檢察署檢察官
　　被　　　告　甲○○
右列被告因違反毒品危害防制條例案件，經檢察官提起公訴（九十年度毒偵字第五七
五八號），本院判決如左：
    主  文
甲○○施用第一級毒品，處有期徒刑肆月，如易科罰金，以佰元折算壹日。
    事  實
一、甲○○於民國九十年八月間因施用毒品案件，經依本院九十年度毒聲字第三九九
    五號裁定送觀察、勒戒後，認無繼續施用毒品之傾向，而由臺灣臺中地方法院檢
    察署檢察官於同年八月二十八日以九十年度毒偵字第四一一二號為不起訴處分確
    定在案。詎其仍不知戒惕，竟於上開不起訴處分後五年內，又基於施用第一級毒
    品海洛因之犯意，於九十年十二月四日十六時許，在臺中市○○路五八一號六樓
    之九住處內，以將第一級毒品海洛因摻入香菸點火吸食之方式，施用第一級海洛
    因一次。嗣於同年月七日十八時三十分許，在臺中市○區○○路與五常街口，經
    警攔查臨檢時，乃在前開施用第一級毒品海洛因犯行未被發覺前，向警方自首之
    ，並表示願就施用第一級毒品海洛因犯行接受裁判。經本院於同年月八日以九十
    年度毒聲字第五九三六號裁定送觀察、勒戒後，臺灣臺中看守所附設勒戒處所支
    援醫師評定結果，認其有繼續施用毒品傾向，而經本院於同年月二十八日以九十
    年度毒聲字第六一七九號裁定令入戒治處所施以強制戒治一年，現正在臺灣臺中
    女子戒治所執行戒治中。
二、案經臺中市警察局第五分局報告臺灣臺中地方法院檢察署檢察官偵查起訴。
    理  由
一、右開事實，業據被告甲○○於警訊、偵查及審理中均坦承不諱；且被告於臨檢當
    日在警局中所採集之尿液，經送請晰霸特殊檢驗中心檢驗結果，尿液中海洛因之
    定量濃度為3400ng/ml，高出正常參考值「小於200ng/ml」甚鉅；另送請臺中市
    衛生局檢驗結果，亦呈嗎啡之陽性反應，有該檢驗中心免疫檢驗報告、臺中市衛
    生局煙毒尿液檢驗成績書各一紙附卷可稽。又被告因本件施用毒品犯行，經本院
    裁定送觀察、勒戒後，臺灣臺中看守所附設勒戒處所支援醫師評定結果，認被告
    有繼續施用毒品傾向，而由本院裁定令入強制戒治處所施以強制戒治等情，則有
    臺灣臺中看守所九十年十二月二十日九十中所正總字第四二一六號函附之有無繼
    續施用毒品傾向證明書、本院九十年度毒聲字第六一七九號刑事裁定各一份足資
    佐憑。綜上，被告就其施用第一級毒品海洛因一次之自白，核與事實即相符合，
    堪予採信。再查，被告前於九十年八月間，曾因施用毒品案件，經依本院九十年
    度毒聲字第三九九五號裁定送觀察、勒戒後，認無繼續施用毒品之傾向，而由臺
    灣臺中地方法院檢察署檢察官於同年八月二十八日以九十年度毒偵字第四一一二
    號為不起訴處分確定在案，有臺灣高等法院被告全國前案紀錄表、臺灣臺中地方
    法院檢察署刑案資料查註紀錄表、不起訴處分書各一份在卷可考。其於上開不起
    訴處分確定後五年內，再度於九十年十二月四日十六時許施用第一級毒品海洛因
    一次，且經臺灣臺中臺中看守所附設勒戒處所執行觀察、勒戒後，認其有繼續施
    用毒品傾向，現正依本院九十年度毒聲字第六一七九號刑事裁定入戒治處所施以
    強制戒治中等情，已詳如前述，足見被告本件施用第一級毒品海洛因，確係在前
    次施用毒品犯行不起訴處分後五年內所再犯。本件事證明確，被告右揭施用第一
    級毒品海洛因之犯行，堪予認定。
二、核被告所為，係犯毒品危害防制條例第十條第一項之施用第一級毒品海洛因罪。
    其持有第一級毒品海洛因後，進而施用，其持有之低度行為應為施用之高度行為
    所吸收，不另論其持有第一級毒品罪。又被告就本件施用第一級毒品海洛因犯行
    ，係於警方臨檢時主動供出並自動接受裁判，有警訊筆錄、扣押筆錄可資佐憑，
    爰依刑法第六十二條前段規定，減輕其刑。爰審酌被告前因施用毒品經送觀察、
    勒戒及不起訴處分後，仍不知戒惕，竟再次施用第一級毒品海洛因，無視於毒品
    對於自身健康之戕害及國家對於杜絕毒品犯罪之禁令；又被告再次施用毒品之動
    機係因心情不佳，施用次數僅為一次，於警訊、偵查及本院審理期間均坦承犯行
    ，態度良好，犯罪手段及犯罪所生之危害，尚屬平和，亦未危害他人，且本之施
    用毒品者均有相當程度之成癮性及心理依賴，其犯罪心態與一般刑事犯罪之本質
    並不相同，容應以「病人」之角度為考量，並側重適當之醫學治療及心理矯治為
    宜；被告現復經本院以九十年度毒聲字第六一七九號裁定諭令進行長時間之強制
    戒治處遇，核該強制戒治之性質，固屬保安處分之一種，然既與其所應受之刑罰
    ，同係限制人身自由，揆諸比例原則，自應予適當量刑等一切情狀，量處如主文
    所示之刑，並諭知易科罰金之折算標準。
據上論斷，應依刑事訴訟法第二百九十九條第一項前段，毒品危害防制條例第十條第
一項，刑法第十一條前段、第六十二條前段、第四十一條第一項前段，罰金罰鍰提高
標準條例第二條，判決如主文。
本案經檢察官楊朝嘉到庭執行職務
中      華      民      國      九十一      年    三    月    二十七    日
                                臺灣臺中地方法院刑事第二庭
                                    法  官  莊  嘉  蕙
右正本證明與原本無異。
如不服本判決，應於送達後十日內向本院提出上訴狀（須附繕本），上訴於台灣高等
法院台中分院。
                                    書記官
中      華      民      國      九十一      年    三    月    二十七    日
附錄本案論罪科刑法條全文
毒品危害防制條例第十條第一項：
施用第一級毒品者，處六月以上五年以下有期徒刑。
